dictionaries/gl_ES/src/gl_ES.aff
FLAG num
SFX 744 Y 28
SFX 744 r ches r . P2
SFX 744 er éches/666,122,123 r . P2 + enclítico
SFX 744 iñer eu/124 r . P3 [ + enclítico monosílabo]
SFX 744 iñer éu/666,125 r . P3 + enclítico polisílabo
SFX 744 r mos r . P4
SFX 744 er émos/666,126,127 r . P4 + enclítico
SFX 744 r stes r . P5
SFX 744 er éstes/666,128,129 r . P5 + enclítico
SFX 744 0 on r . P6
SFX 744 er éron/666,124,125 r . P6 + enclítico
SFX 744 0 a r . P1 / P3
SFX 744 er éra/666,120,121,124,125 r . P1 / P3 + enclítico
SFX 744 0 as r . P2
SFX 744 er éras/666,122,123 r . P2 + enclítico
SFX 744 0 amos r . P4
SFX 744 0 ámos/666,126,127 r . P4 + enclítico
SFX 744 0 ades r . P5
SFX 744 0 ádes/666,128,129 r . P5 + enclítico
SFX 744 0 an r . P6
SFX 744 er éran/666,124,125 r . P6 + enclítico
SFX 744 r se r . pretérito P1 / P3
SFX 744 er ése/666,120,121,124,125 r . pretérito P1 / P3 + enclítico
SFX 744 r ses r . pretérito P2
SFX 744 er éses/666,122,123 r . pretérito P2 + enclítico
SFX 744 er ésemos/126,127 r . pretérito P4 [ + enclítico]
SFX 744 er ésedes/128,129 r . pretérito P5 [ + enclítico]
SFX 744 r sen r . pretérito P6
SFX 744 er ésen/666,124,125 r . pretérito P6 + enclítico
SFX 745 Y 12
SFX 745 ir ín/121 ir . P1 [ + enclítico polisílabo]
SFX 745 ir in/666,120 ir . P1 + enclítico monosílabo
SFX 745 ir iches ir . P2
SFX 745 ir íches/666,122,123 ir . P2 + enclítico
SFX 745 ir iu/124 ir . P3 [ + enclítico monosílabo]
SFX 745 ir íu/666,125 ir . P3 + enclítico polisílabo
SFX 745 r mos ir . P4
SFX 745 ir ímos/666,126,127 ir . P4 + enclítico
SFX 745 r stes ir . P5
SFX 745 ir ístes/666,128,129 ir . P5 + enclítico
SFX 745 0 on ir . P6
SFX 745 ir íron/666,124,125 ir . P6 + enclítico
SFX 750 Y 29
SFX 750 r r/124 ir . P3 [ + enclítico monosílabo]
SFX 750 ir ír/666,125 ir . P3 + enclítico polisílabo
SFX 750 r ndo ir .
SFX 750 ir índo/666,124,125 ir . + enclítico
SFX 750 ir ido/10,15 ir .
SFX 750 ir ía/124,125 ir . P3 [ + enclítico]
SFX 750 ir ían/124,125 ir . P6 [ + enclítico]
SFX 750 ir iu/124 ir . P3 [ + enclítico monosílabo]
SFX 750 ir íu/666,125 ir . P3 + enclítico polisílabo
SFX 750 0 on ir . P6
SFX 750 ir íron/666,124,125 ir . P6 + enclítico
SFX 750 0 a ir . P3
SFX 750 ir íra/666,124,125 ir . P3 + enclítico
SFX 750 0 an ir . P6
SFX 750 ir íran/666,124,125 ir . P6 + enclítico
SFX 750 0 ei/120 ir . P1 [ + enclítico monosílabo]
SFX 750 0 éi/666,121 ir . P1 + enclítico polisílabo
SFX 750 0 a/666,124 ir . P3 + enclítico monosílabo
SFX 750 0 á/125 ir . P3 [ + enclítico polisílabo]
SFX 750 0 an/666,124 ir . P6 + enclítico monosílabo
SFX 750 0 án/125 ir . P6 [ + enclítico polisílabo]
SFX 750 0 ía/124,125 ir . P3 [ + enclítico]
SFX 750 0 ían/124,125 ir . P6 [ + enclítico]
SFX 750 r se ir . pretérito P3
SFX 750 ir íse/666,124,125 ir . pretérito P3 + enclítico
SFX 750 r sen ir . pretérito P6
SFX 750 ir ísen/666,124,125 ir . pretérito P6 + enclítico
SFX 750 0 en ir . / subxuntivo futuro P6
SFX 750 ir íren/666,124,125 ir . / subxuntivo futuro P6 + enclítico
SFX 751 Y 10
SFX 751 ir e ir . P3
SFX 751 ir en ir . P6
SFX 751 ir a [^cu]ir . presente P3
SFX 751 cir za cir . presente P3
SFX 751 guir ga guir . presente P3
SFX 751 quir ca quir . presente P3
SFX 751 ir an [^cuao]ir . presente P6
SFX 751 cir zan cir . presente P6
SFX 751 guir gan guir . presente P6
SFX 751 quir can quir . presente P6
SFX 752 Y 10
SFX 752 ir e/666,124,125 ir . P3 + enclítico
SFX 752 ir en/666,124,125 ir . P6 + enclítico
SFX 752 ir a/666,124,125 [^cu]ir . presente P3 + enclítico
SFX 752 cir za/666,124,125 cir . presente P3 + enclítico
SFX 752 guir ga/666,124,125 guir . presente P3 + enclítico
SFX 752 quir ca/666,124,125 quir . presente P3 + enclítico
SFX 752 ir an/666,124,125 [^cu]ir . presente P6 + enclítico
SFX 752 cir zan/666,124,125 cir . presente P6 + enclítico
SFX 752 guir gan/666,124,125 guir . presente P6 + enclítico
SFX 752 quir can/666,124,125 quir . presente P6 + enclítico
SFX 753 Y 14
SFX 753 ir e/124,125 cómprir . P3 [ + enclítico]
SFX 753 ir en/124,125 cómprir . P6 [ + enclítico]
SFX 753 ir e [o]cir . P3
SFX 753 ir en [o]cir . P6
SFX 753 ir e/666,124,125 [ó]cir . P3 + enclítico
SFX 753 ir en/666,124,125 [ó]cir . P6 + enclítico
SFX 753 ir e [^í]rnir . P3
SFX 753 ir en [^í]rnir . P6
SFX 753 ir e/666,124,125 [í]rnir . P3 + enclítico
SFX 753 ir en/666,124,125 [í]rnir . P6 + enclítico
SFX 753 ir e [^í]grir . P3
SFX 753 ir en [^í]grir . P6
SFX 753 ir e/666,124,125 [í]grir . P3 + enclítico
SFX 753 ir en/666,124,125 [í]grir . P6 + enclítico
SFX 754 Y 6
SFX 754 ir a [^cu]ir . presente P3
SFX 754 ir a [^g]uir . presente P3
SFX 754 guir ga guir . presente P3
SFX 754 ir an [^cu]ir . presente P6
SFX 754 ir an [^g]uir . presente P6
SFX 754 guir gan guir . presente P6
SFX 755 Y 6
SFX 755 ir a/666,124,125 [^cu]ir . presente P3 + enclítico
SFX 755 ir a/666,124,125 [^g]uir . presente P3 + enclítico
SFX 755 guir ga/666,124,125 guir . presente P3 + enclítico
SFX 755 ir an/666,124,125 [^cu]ir . presente P6 + enclítico
SFX 755 ir an/666,124,125 [^g]uir . presente P6 + enclítico
SFX 755 guir gan/666,124,125 guir . presente P6 + enclítico
